【裁判字號】    99,易,655
【裁判日期】    990727
【裁判案由】    竊盜
【裁判全文】
臺灣苗栗地方法院刑事判決               99年度易字第655號
公  訴  人  臺灣苗栗地方法院檢察署檢察官
被      告  甲○○
上列被告因竊盜案件，經檢察官提起公訴（99年度偵緝字第105
號、99年度偵字第2306號），本院依簡式審判程序判決如下：
    主  文
甲○○竊盜，累犯，處有期徒刑玖月。
    犯罪事實及理由
一、犯罪事實：
（一）甲○○素行不佳，有多次竊盜及施用毒品之前科紀錄，期
      間有下列構成累犯之前科紀錄：曾因竊盜及贓物等案件
      ，經本院於民國95年11月30日以95年度訴字第623 號判決
      ，分別判處有期徒刑1 年（竊盜）、10月（竊盜）、8 月
      （竊盜）、7 月（竊盜）、4 月（贓物），並定其應執行
      刑為有期徒刑2 年11月，於95年12月21日確定。因竊盜
      案件，經本院於96年7 月13日以96年度易字第554 號判決
      ，判處有期徒刑1 年2 月並確定。嗣上開案件，經減為有
      期徒刑6 月、5 月、4 月、3 月15日、2 月、7 月，並定
      其應執行刑為有期徒刑2 年，甫於97年8 月21日因縮刑期
      滿執行完畢。
（二）甲○○仍不知悔改，因其向友人邱運基所借用（車主為邱
      金雄）之車牌號碼JU─6589號自用小貨車發生事故，為修
      復損壞之車門，竟意圖為自己不法之所有，於98年8 月18
      日下午5 、6 時許，在臺中縣神岡鄉○○村○○路511 號
      前，以上開自用小貨車之鑰匙，竊取乙○○所有車牌號碼
      CV─5345號自用小貨車，得手後將該輛贓車左側車門拆下
      ，拼裝在其向邱運基所借用之車牌號碼JU─6589號自用小
      貨車上，其餘車體則棄置在苗栗縣大湖鄉○○村○○村○
      路台灣電力公司電塔下。嗣苗栗縣警察局刑事警察大隊員
      警，於98年9 月15日下午2 時許，在苗栗縣銅鑼鄉九湖村
      九湖大橋東側橋下，發現甲○○所駕駛車牌號碼JU─6589
      號自用小貨車左側車門，隱約露出「CV─5345、祥好實業
      有限公司」等噴漆字樣，將其攔下盤查，始循線查獲上情
      。至棄置在苗栗縣大湖鄉○○村○○村○路台灣電力公司
      電塔下之車體，則於99年2 月23日中午12時30分許，為苗
      栗縣警察局大湖分局大湖派出所員警尋獲，並已發還乙○
      ○。
（三）案經苗栗縣警察局移送台灣苗栗地方法院檢察署檢察官偵
      查起訴。
二、證據名稱：
（一）被告甲○○於警詢時及本院審理中之自白（參見99年度偵
      緝字第105號偵查卷第24頁至第26頁）。
（二）被害人乙○○於警詢時之陳述（參見98年度偵字第4947號
      偵查卷第12頁至第14頁、99年度偵緝字第105 號偵查卷第
      43頁至第45頁）。
（三）證人邱運基於警詢時之證述（參見98年度偵字第4947號偵
      查卷第16頁至第18頁）。
（四）被害人乙○○領回車門所出具之贓物認領保管單1 紙（參
      見98年度偵字第4947號偵查卷第28頁）。
（五）車牌號碼JU─6589號自用小貨車之行車執照影本1 紙（參
      見98年度偵字第4947號偵查卷第29頁）。
（六）失車─唯讀案件基本資料1 紙、車籍查詢─基本資料詳細
      畫面2 紙、失車完整鍵個別查詢作業1 紙（參見98年度偵
      字第4947號偵查卷第30頁至第33頁）。
（七）照片7 張（參見98年度偵字第4947號偵查卷第43頁至第48
      頁）。
（八）臺灣高等法院被告前案紀錄表、臺灣苗栗地方法院檢察署
      刑案資料查註紀錄表。
三、量刑理由：
    核被告甲○○所為，係犯刑法第320 條第1 項之普通竊盜罪
    。查被告甲○○有犯罪事實欄（一）之科刑及執行完畢紀錄
    ，有上開前科表在卷足憑，其於前案有期徒刑執行完畢後5
    年內，故意再犯本件有期徒刑以上刑之罪，為累犯，應依刑
    法第47條第1 項之規定，加重其刑。爰審酌被告甲○○有多
    次竊盜及施用毒品之前科紀錄，有上開前科表在卷足憑，足
    見其人素行不佳，不知悔改，再犯本案，危害當地社會治安
    不小，所竊取之自用小貨車價值不少，迄今仍未與被害人成
    立民事和解，理應重罰，惟念其犯後能坦白承認，所竊得之
    車輛已由被害人領回等一切情狀，量處如主文所示之刑，以
    資懲儆。至被告甲○○竊車時所用之鑰匙1 支，因係他人所
    有，本院不另為沒收之諭知，附此敘明。
四、應適用之法條：
（一）刑事訴訟法第273 條之1 第1 項、第299 條第1 項前段、
      第310 條之2、第454條第1項。
（二）刑法第320 條第1 項、第47條第1 項。
（三）刑法施行法第1條之1第1項、第2項前段。
五、本判決係依刑事訴訟法第310 條之2 、第454 條第1 項製作
    ，依法僅記載當事人欄、主文、犯罪事實、證據名稱以及應
    適用之法條，其中犯罪事實部分，依同法第308 條之修正立
    法理由，亦僅記載犯罪構成要件事實，關於刑罰加重事由（
    含累犯在內）免予記載（法院辦理刑事訴訟案件應行注意事
    項第144 點參照），但仍於主文予以表明，並於應適用之法
    條欄予以引用。如不服本判決，應於判決送達之日起10日內
    ，向本院提起上訴。
本案經檢察官林俊杰到庭執行職務。
中    華    民    國    99    年    7     月    27    日
                  刑事第三庭    法  官  柳章峰
以上正本證明與原本無異。
如不服本判決應於收受判決後10日內向本院提出上訴書狀，並應
應敘述具體理由。其未敘述上訴理由者，應於上訴期間屆滿後20
日內向本院補提理由書( 均須按他造當事人之人數附繕本) 「切
勿逕送上級法院」。告訴人或被害人如對本判決不服者，應具備
理由請求檢察官上訴，其上訴期間之計算係以檢察官收受判決正
本之日期為準。
                                書記官 陳采瑜
中    華    民    國    99    年    7     月    27    日
附記論罪之法條全文：
刑法第320條第1項（普通竊盜罪）
意圖為自己或第三人不法之所有，而竊取他人之動產者，為竊盜
罪，處5 年以下有期徒刑、拘役或5 百元以下罰金。

司法院資訊處製作；財團法人民間司法改革基金會備份。
